【裁判字號】    99,易,1090
【裁判日期】    990514
【裁判案由】    傷害等
【裁判全文】
臺灣臺中地方法院刑事判決              99年度易字第1090號
公  訴  人  臺灣臺中地方法院檢察署檢察官
被      告  乙○○
上列被告因傷害等案件，經檢察官提起公訴（99年度偵字第3255
號），本院判決如下：
    主    文
乙○○犯傷害罪，累犯，處有期徒刑參月，如易科罰金，以新臺
幣壹仟元折算壹日。又犯妨害公務執行罪，累犯，處有期徒刑肆
月，如易科罰金，以新臺幣壹仟元折算壹日。應執行有期徒刑陸
月，如易科罰金，以新臺幣壹仟元折算壹日。
    犯罪事實
一、乙○○曾因施用第一級毒品、施用第二級毒品及公共危險等
    案件，經本院分別判處有期徒刑 8月、1年、8月，嗣經裁定
    減刑及定應執行刑為有期徒刑2年1月確定，甫於民國96年 7
    月16日執行完畢，猶不知悔改，復於：(1)99年1月28日清晨1
    時許，飲酒後徒步行經台中縣太平市○○○街與永成北路口
    ，見甲○○騎乘不詳車號機車行經該處，在與吳女擦身而過
    之際，竟不分原由，基於普通傷害之犯意，手持棍棒（未扣
    案）毆打甲○○的右前臂，致甲○○受有右側上肢挫傷之傷
    害，惟乙○○猶不甘休，欲再毆打甲○○，為甲○○趁隙騎
    乘機車逃離，並迅予報警處理。(2)同日清晨 2時15分許，臺
    中縣警察局太平分局太平派出所員警楊集傑、吳嘉樺據報趕
    往現場，未見犯罪嫌疑人，乃在台中縣太平市○○○街附近
    搜尋，隨即在台中縣太平十七街附近查獲乙○○。不料乙○
    ○明知楊集傑、吳嘉樺為執行公務之員警，因其係毒品案件
    之通緝犯(99年1月12日經臺灣臺中地方法院檢察署發布通緝
    ），畏懼警察逮捕，竟另行基於妨害公務執行之犯意，在吳
    嘉樺為其雙手上手銬之際，強力抗拒掙脫，並以僅銬到單手
    而尚未完成雙手上銬之手銬攻擊楊集傑、吳嘉樺，對於員警
    依法執行逮捕職務時，當場施強暴行為，並使楊集傑、吳嘉
    樺分別受有左前額撕裂傷、右耳撕裂傷等傷害（傷害部分均
    未據告訴）。
二、案經甲○○訴由臺中縣警察局太平分局報告臺灣臺中地方法
    院檢察署檢察官偵查起訴。
    理    由
一、證據能力方面：按當事人、代理人或辯護人於法院調查證據
    時，知有第159條第1項不得為證據之情形，而未於言詞辯論
    終結前聲明異議者，視為有前項之同意，刑事訴訟法第 159
    條之5第2項定有明文。此乃係基於證據資料愈豐富，愈有助
    於真實發現之理念，酌採當事人進行主義之證據處分權原則
    ，並強化言詞辯論主義，透過當事人等到庭所為之法庭活動
    ，在使訴訟程序順暢進行之要求下，承認傳聞證據於一定條
    件內，得具證據適格。此種「擬制同意」，因與同條第一項
    之明示同意有別，實務上常見當事人等係以「無異議」或「
    沒有意見」表示之，斯時倘該證據資料之性質，已經辯護人
    閱卷而知悉，或自起訴書、原審判決書之記載而了解，或偵
    、審中經檢察官、審判長、受命法官、受託法官告知，或被
    告逕為認罪答辯或有類似之作為、情況，即可認該相關人員
    於調查證據之時，知情而合於擬制同意之要件（最高法院96
    年度台上字第4174號判決要旨參照）。查本件檢察官、被告
    於本院審判期日均未對本院下述所引用之證據表示意見，且
    迄至言詞辯論終結前亦未聲明異議，本院審酌該等證據資料
    製作時之情況，尚無違法不當及證明力明顯過低之瑕疵，且
    為證明犯罪事實存否所必要，認為以之作為證據應屬適當，
    揆諸前開說明，自均具證據能力。
二、上開犯罪事實，業據被告乙○○於本院審理時坦承不諱（見
    本院卷第18、19頁），核與證人即告訴人甲○○證述遭被告
    傷害之經過；證人吳嘉樺、楊集傑結證被告妨害公務執行之
    經過等情節相符（見警卷第7頁、偵查卷第14至17頁)，並有
    員警職務報告、診斷證明書、刑案現場測繪圖 1紙及刑案現
    場照片12張在卷可憑（見警卷第1、17至26頁)，足認被告任
    意性之自白確與事實相符。是被告傷害及妨害公務執行之事
    證已臻明確，其犯行洵堪認定，應依法論罪科刑。
三、核被告所為，係犯刑法第277條第1項之傷害罪及第135條第1
    項之妨害公務執行罪。被告曾因施用第一級毒品、施用第二
    級毒品及公共危險等案件，經本院分別判處有期徒刑8月、1
    年、8月，嗣經裁定減刑及合併定其應執行刑為有期徒刑2年
    1月確定，於96年7月16日執行完畢，有臺灣高等法院被告前
    案紀錄表在卷可參，其於徒刑執行完畢，5 年以內故意再犯
    本件均為有期徒刑以上之罪，皆為累犯，應各依刑法第47條
    第1項之規定加重其刑。被告所犯上開2罪，犯意各別，行為
    互殊，應分論併罰。爰審酌被告有多次犯罪前科之品行（參
    卷附臺灣高等法院被告前案紀錄表）、高中肄業之智識程度
    、經濟小康之生活狀況(見警卷第2頁被告警詢筆錄受詢問人
    資料），犯罪之動機、手段、所生危害，暨坦承犯行並表悔
    悟之犯後態度等一切情狀，分別量處如主文所示之刑，並諭
    知易科罰金之折算標準及定其應執行之刑，以示懲儆。
四、據上論斷，應依刑事訴訟法第299條第 1項前段，刑法第277
    條第1項、第135條第1項、第47條第1項、第51條第5款、第4
    1條第1項前段、刑法施行法第1條之1第1項、第2項前段，判
    決如主文。
本案經檢察官丙○○到庭執行職務
中    華    民    國    99    年    5     月    14    日
                刑事第四庭    法  官  張恩賜
以上正本證明與原本無異。
如不服本判決，應於收受判決後10日內向本院提出上訴書狀，並
應敘述具體理由；其未敘述上訴理由者，應於上訴期間屆滿後20
日內向本院補提理由書（均須按他造當事人之人數附繕本）「切
勿逕送上級法院」。
                              書記官  黃舜民
中    華    民    國    99    年    5     月    14    日
附錄本案論罪科刑法條
刑法第277條第1項：
傷害人之身體或健康者，處三年以下有期徒刑、拘役或一千元以
下罰金。
刑法第135條第1項：
對於公務員依法執行職務時，施強暴脅迫者，處三年以下有期徒
刑、拘役或三百元以下罰金。

司法院資訊處製作；財團法人民間司法改革基金會備份。
